臺灣高雄地方法院刑事判決
110年度訴字第765號
公  訴  人  臺灣高雄地方檢察署檢察官
被      告  黃士銘


指定辯護人  本院公設辯護人  蘇鴻吉
上列被告因毒品危害防制條例案件，經檢察官提起公訴（110年
度偵緝字第856號），本院判決如下：
    主  文
黃士銘無罪。
    理  由
一、公訴意旨略以：被告黃士銘明知PMMA（副甲氧基甲基安非他
    命，即MMA之異構物）、2-氟-去氯愷他命（2-Fluorodeschl
    oroketamine）、硝西泮（Nitrazepam）分別係政府公告列
    管之第二級、第三級及第四級毒品，不得販賣，竟基於販賣
    混合二種以上毒品以營利之犯意，於民國109年6月12日11時
    35分許，以手機連結網際網路，在通訊軟體「微信」（下稱
    微信）聊天室內，以暱稱「鴨子超人」傳送內容為「新品銀
    包  大高雄  小本生意禁賒帳」之訊息，暗示販售含有第二
    級毒品PMMA、第三級毒品2-氟-去氯愷他命、第四級毒品硝
    西泮、外包裝為銀色之毒品咖啡包之訊息予陳○頤。陳○頤於
    同日13時起與被告聯絡後，約定以新臺幣（下同）2,000元
    ，在高雄市前鎮區中華五路與林森四路口之永慶不動產旁，
    交易5包銀色之毒品咖啡包。陳○頤因身上現金不足，而向駕
    駛車牌號碼000-0000號車輛載伊前往前開路口之友人鄭宗鑫
    借款1,000元，待陳○頤與鄭宗鑫於同日13時51分許抵達前開
    路口，陳○頤下車步行至約定之永慶不動產旁，因陳○頤身上
    現金僅有1,000元，而改以1,000元向被告購得4包銀色毒品
    咖啡包。嗣陳○頤購得銀色毒品咖啡包回到車上後，即在車
    上施用購得之銀色毒品咖啡包，鄭宗鑫並駕車搭載陳○頤前
    往高雄市○○區○○○街000號之汽車旅館住宿，陳○頤於汽車旅
    館住宿期間因施用毒品藥物過量中毒意外死亡，鄭宗鑫於翌
    （13）日5時45分許，駕車離開汽車旅館購買飲料，並於同
    日6時6分許，至高雄市○○區○○○路000號之「7-11超商」，將
    陳○頤施用之銀色毒品咖啡包殘渣袋、施用毒品咖啡包所用
    之吸管、紙杯均丟棄在超商垃圾桶內，再於同日6時16分返
    回汽車旅館房間，發覺陳○頤狀況有異，請汽車旅館櫃檯人
    員協助叫救護車，救護人員到場發覺陳○頤已死亡多時通報
    警方，員警調閱監視錄影紀錄循線於同日12時許，帶同鄭宗
    鑫至前開「7-11超商」扣得銀色毒品咖啡包殘渣袋4個、吸
    管1支及紙杯1個，並循線查悉上情。因認被告係犯毒品危害
    防制條例第4條第2項、第9條第3項之販賣第二級毒品而混合
    二種以上之毒品罪嫌云云。　
二、按犯罪事實應依證據認定之，無證據不得認定犯罪事實；又
    不能證明被告犯罪者，應諭知無罪之判決，刑事訴訟法第15
    4條第2項、第301條第1項分別定有明文。又事實之認定，應
    憑證據，如未能發現相當證據，或證據不足以證明，自不能
    以推測或擬制之方法，為裁判之基礎。且認定不利於被告之
    事實，須依積極證據，苟積極證據不足為不利於被告事實之
    認定時，即應為有利於被告之認定；又刑事訴訟法上所謂認
    定犯罪事實之積極證據，係指適合於被告犯罪事實之認定之
    積極證據而言，雖不以直接證據為限，間接證據亦包括在內
    ，然而無論直接或間接證據，其為訴訟上之證明，須於通常
    一般之人均不致有所懷疑，而得確信其為真實之程度者，始
    得據為有罪之認定，倘其證明尚未達到此一程度，而有合理
    之懷疑存在，無從使事實審法院得有罪之確信時，即應由法
    院諭知被告無罪之判決（最高法院40年台上字第86號、30年
    上字第816號、29年上字第3105號、76年台上字第4986號刑
    事裁判意旨參照）。
三、公訴意旨認被告涉有上開販賣第二級毒品而混和二種以上之
    毒品罪嫌，無非係以被告於警詢及偵查中之陳述、證人鄭宗
    鑫於警詢及偵查中之證述、「微信」對話紀錄截圖、中華與
    林森路口監視錄影擷取畫面、汽車旅館監視錄影擷取畫面、
    扣案銀色毒品咖啡包殘渣袋、吸管、紙杯、扣案物採證照片
    、高雄市政府警察局三民第一分局扣押筆錄暨扣押物品目錄
    表、臺灣高雄地方檢察署109年10月5日相驗屍體證明書、檢
    驗報告書、法務部法醫研究所109年9月15日（109）醫鑑字
    第1091101509號解剖報告書暨鑑定報告書、高雄市政府警察
    局三民第一分局案件編號Z0000000000/Z0000000000號刑案
    勘察報告、相驗及死亡現場採證照片、複驗解剖照片、車輛
    詳細資料報表等為其主要論據。
四、訊據被告堅詞否認有何公訴意旨所指之販賣第二級毒品而混
    合二種以上之毒品犯行，辯稱：當天伊跟陳○頤有見面，但
    是陳○頤當場表示她錢不夠，要賒帳，伊不願意讓陳○頤賒帳
    ，所以就交易沒有成功等語。經查：　　　　
　㈠被告於109年6月12日11時35分許，以手機連結網際網路，在
    微信聊天室內，以暱稱「鴨子超人」傳送內容為「新品銀包
      大高雄  小本生意禁賒帳」之訊息，暗示販售含有毒品成
    分之咖啡包之訊息予陳○頤。陳○頤於同日13時起與被告聯絡
    後，約定在高雄市前鎮區中華五路與林森四路口之永慶不動
    產旁見面交易毒品咖啡包。嗣於同日13時51分，鄭宗鑫駕駛
    車牌號碼000-0000號車輛載陳○頤抵達前開路口，陳○頤下車
    步行至約定之永慶不動產旁與被告見面。嗣陳○頤回到車上
    後，鄭宗鑫即駕車搭載陳○頤前往高雄市○○區○○○街000號之
    汽車旅館住宿，陳○頤於汽車旅館住宿期間因施用毒品藥物
    過量中毒意外死亡，鄭宗鑫於翌（13）日5時45分許，駕車
    離開汽車旅館購買飲料，並於同日6時6分許，至高雄市○○區
    ○○○路000號之「7-11超商」，將陳○頤施用之銀色毒品咖啡
    包殘渣袋、施用毒品咖啡包所用之吸管、紙杯均丟棄在超商
    垃圾桶內，再於同日6時16分返回汽車旅館房間，發覺陳○頤
    狀況有異，請汽車旅館櫃檯人員協助叫救護車，救護人員到
    場發覺陳○頤已死亡多時通報警方，員警調閱監視錄影紀錄
    循線於同日12時許，帶同鄭宗鑫至前開「7-11超商」扣得銀
    色毒品咖啡包殘渣袋4個、吸管1支及紙杯1個等事實，業據
    證人鄭宗鑫於警詢、偵查中及本院審理時證述明確（見警二
    卷第25頁、第35至37頁、第40至41頁，警一卷第4至6頁，相
    卷第93至95頁、第211至215頁，偵二卷第46至48頁、第96至
    99頁，訴字卷第135至158頁），復據被告坦認在卷（見訴字
    卷58頁），並有車牌號碼000-0000號自用小客車之車輛詳細
    資料報表（見相卷第55頁）、鄭宗鑫與陳○頤微信對話紀錄
    截圖（見相卷第57至69頁）、汽車旅館蒐證照片（見相卷第
    71至81頁）、超商監視器錄影擷取畫面（見相卷第321至331
    頁）、臺灣高雄地方檢察署檢驗報告書（見相卷第121至131
    頁）、郭宗鑫駕駛車輛之GPS紀錄擷取圖片（見相卷第217至
    227頁）、汽車旅館監視器擷取畫面（見相卷第309至319頁
    ）、中華路與林森路口監視錄影擷取畫面（見相卷第333至3
    41頁，訴字卷第41至47頁）、陳○頤與微信暱稱「鴨子超人
    」之對話紀錄截圖（見警二卷第43至47頁）、高雄市政府警
    察局三民第一分局刑案勘察報告暨所附相驗及死亡現場採證
    照片（見警二卷第53至107頁）、法務部法醫研究所109年9
    月15日（109）醫鑑字第1091101509號解剖報告書暨鑑定報
    告書（見偵二卷第69至90頁）等在卷可稽，此部分事實固堪
    認定。
　㈡陳○頤經解剖鑑定後，係死於濫用藥物，檢出PMMA(血液濃度4
    .721ug/mL)及其代謝物PMA，Mephedrone(血液濃度0.649ug/
    mL)及其代謝物4-Methylephedrine，Eutylone(血液濃度0.1
    81ug/mL)，Ketamine(血液濃度0.014ug/mL)及其代謝物Nork
    etaraine，2-Fluorodeschloroketamine(血液濃度0.055ug/
    mL)，Nitrazepam(其代謝物7-Aminonitrazepam血液濃度0.2
    80ug/mL)，多重藥物中毒(可見心肌收縮帶狀壞死，心肌纖
    維斷裂)死亡；又扣案之銀色毒品咖啡包殘渣袋4個及紙杯1
    個經送鑑定，咖啡包殘渣袋檢出PMMA、2-Fluorodeschlorok
    etamine、Nitrazepam等毒品成分，紙杯則檢出PMMA、PMA、
    2-Fluorodeschloroketamine、Nitrazepam、Mephedrone、K
    etamine、Eutylone等毒品成分乙節，有法務部法醫研究所1
    09年9月15日（109）醫鑑字第1091101509號解剖報告書暨鑑
    定報告書（見偵二卷第79至90頁）、法務部法醫研究所109
    年7月10日法醫毒字第1096104250號毒物化學鑑定書（見訴
    字卷第353頁）、法務部法醫研究所109年8月12日法醫毒字
    第1096104928號毒物化學鑑定書（見訴字卷第355頁）等在
    卷可憑，此部分事實，亦堪認定。
　㈢被告於109年11月24日第1次警詢時供稱：109年6月12日13時8
    分許，陳○頤打電話給伊是要向伊購買毒品咖啡包，陳○頤詢
    問伊毒品咖啡包的樣式 伊用通話跟她講是彩色橘子包裝的
    ，當天伊跟陳○頤有見到面，但沒有進行交易，因為陳○頤向
    伊表示她錢不夠，是否可以賒欠毒品咖啡包5包，伊就拒絕
    她了，所以交易就沒有完成，伊也沒有無償提供毒品給陳○
    頤等語（見警二卷第11至12頁），其復於同日第2次警詢筆
    錄時供稱：當天陳○頤向伊表示要購買5包毒品咖啡包，並詢
    問伊價格多少，伊跟陳○頤約在高雄市前鎮區中華林森路口
    ，陳○頤沒有讓伊知道她現金不夠要賒帳，是跟伊見面後才
    表明因為她要搭車所以現金不夠，陳○頤不是要全部賒帳，
    她只能給付部分購毒價金，伊聽到她這樣就拒絕跟她進行交
    易等語（見警二卷第15至16頁），再於109年12月1日警詢時
    供稱：當天確實沒有跟陳○頤完成交易，因為陳○頤向伊表示
    要欠錢，所以伊就沒有把咖啡包給她，伊記憶確實是帶彩惡
    橘子咖啡包5包，並沒有銀色咖啡包等語（見警二卷第18頁
    ），嗣於110年10月5日偵查中供稱：陳○頤當時跟伊說要賒
    帳，伊說不能賒帳，所以並沒有給她毒品咖啡包等語（見偵
    緝卷第22頁），被告自警詢迄至本院審理時，均供稱當天雖
    有與陳○頤見面，惟因陳○頤表示要賒帳，被告不同意，而未
    完成交易等語。而觀之鄭宗鑫與陳○頤微信之對話紀錄，陳○
    頤於109年6月12日10時44分與鄭宗鑫聯絡，詢問鄭宗鑫是否
    可以到大寮區仁愛路載伊時，有向鄭宗鑫表示「我不知道錢
    夠不夠」等語（見相卷第59頁），可見斯時陳○頤身上的錢
    並不足以讓其搭計程車，才會聯絡也開白牌計程車之鄭宗鑫
    前往大寮區仁愛路載伊。再觀之陳○頤於投宿汽車旅館期間
    死亡後，員警至鄭宗鑫與陳○頤投宿之汽車旅館勘察時，陳○
    頤之包包內僅有現金約300元，有高雄市政府警察局三民第
    一分局刑案勘察報告所附之現場採證照片在卷可稽（見警二
    卷第79頁），則被告辯稱當天陳○頤當場表示錢不夠，欲賒
    帳，被告不願意讓陳○頤賒帳，所以就交易沒有成功等語，
    尚非全然無稽。
　㈣公訴意旨認被告有於109年6月12日以1,000元之價格販賣毒品
    咖啡包4包予陳○頤，無非係以證人鄭宗鑫曾於109年12月2日
    警詢及110年5月13日偵查中證稱陳○頤有向其借款1,000元後
    ，向朋友購買毒品咖啡包。惟觀之證人鄭宗鑫下列歷次之證
    述內容：
　⒈於109年6月13日第1次警詢時證稱：109年6月12日10時44分伊
    收到陳○頤的電話，需要叫車載她，伊就到大寮區仁愛路上
    的OK便利商店載她，當時時間為12點許，在車上聊天過程中
    ，她說她心情不好，不想回家，但又想睡覺，所以伊跟陳○
    頤才前往華納汽車旅館，在前往汽車旅館的途中，他又突然
    說要去找她朋友，找完她朋友後即前往華納汽車旅館等語（
    見警二卷第25頁），對於陳○頤有向其借得金錢，並下車購
    買毒品咖啡包後飲用乙節隻字未提。
  ⒉經員警調閱監視器畫面發現證人鄭宗鑫於109年6月13日5時45
    分有至自立路與遼寧路口的統一超商丟棄紙杯等物後，詢問
    證人鄭宗鑫所丟棄係何物時，證人鄭宗鑫方於109年6月13日
    第2次警詢時證稱：伊丟在統一超商垃圾桶內的東西是陳○頤
    在伊車上所使用的毒品咖啡包4包、紙杯1個及吸管1支，因
    為伊載陳○頤到汽車旅館前，有先載她去中華路與林森路口
    找她朋友，她回來上車時就從包包拿出這個紙杯，接著把她
    的蜂蜜水倒入紙杯中攪拌後直接喝掉，伊問陳○頤那是什麼
    ，陳○頤回答說是跟她朋友拿的東西，伊聽就知道那是毒品
    咖啡包，伊覺得毒品咖啡包可能是中途伊載她去找她朋友時
    ，她朋友給她的等語（見警二卷第35至37頁），始證稱於去
    汽車旅館途中有先載陳○頤至中華路與林森路口找友人拿取
    毒品咖啡包，且該毒品咖啡包是陳○頤友人給陳○頤的，仍未
    證稱有借款予陳○頤，讓她購買毒品咖啡包。
　⒊嗣於109年6月13日檢察官訊問、109年6月16日警詢時，均證
    稱：伊109年6月12日12時左右，在大寮區仁愛路的萊爾富載
    到陳○頤，陳○頤叫伊載她繞一繞，在繞的途中，她有打一通
    電話給她的朋友說要拿東西，陳○頤就叫伊載她到中華五路
    與林森路路口找她朋友拿東西，當時伊停在路邊，她獨自下
    車去拿，伊不知道她拿什麼東西，之後她上車後，拿一個杯
    子，她有帶一瓶蜂蜜檸檬水，倒在杯子攪拌，伊問她攪拌什
    麼，她說她有跟朋友拿東西，伊就知道她在用毒咖啡包，她
    喝完就把杯子放在伊車上紙杯架上，也將咖啡包的包裝放在
    杯架上，後來她說她想找地方休息，叫伊載她去汽車旅館，
    一開始叫伊借她錢，伊說伊身上只有1、2,000元，所以只能
    找便宜的汽車旅館，伊就載陳○頤去汽車旅館等語（見相卷
    第93至95頁、第250至252頁），係證稱陳○頤要向其借款投
    宿汽車旅館，但其身上僅有2,000元，猶未提及陳○頤有向其
    借款購買毒品咖啡包。
　⒋再於109年7月26日警詢時，員警詢問「據相關證人供述，陳○
    頤6月12日在大寮區ok商店搭乘你所駕駛RBV-7725號汽車離
    開時，身上僅有證人給陳○頤的新臺幣300元，是否由你提供
    金錢給陳○頤去購買毒品咖啡包？」，證人鄭宗鑫答稱：不
    是，當時只有入住華納汽車旅館時，陳○頤要伊先代墊房間
    錢約1,600元，而且在路上陳○頤還有還伊先前欠伊的車資10
    0元，伊當天全身只有約2,000元而已，無法借錢給陳○頤等
    語（見相卷第215頁），證稱陳○頤當天是要伊代墊住宿旅館
    之費用，而當天其身上僅有約2,000元，並積極否認有借款
    給陳○頤下車向他人購買毒品咖啡包。
　⒌迄至109年12月2日警詢時，員警將被告辯稱陳○頤於109年6月
    12日因身上金錢不夠，當下並沒有完成毒品交易，也沒有提
    供毒品咖啡包給死者乙節告知證人鄭宗鑫時，並詢問鄭宗鑫
    是否有借錢給陳○頤前去進行毒品交易時，鄭宗鑫方證稱：
    陳○頤要下車前去進行毒品交易前，有開口向伊借錢，本來
    要跟伊借2,000元，但是伊沒有這麼多錢，所以伊只有借陳○
    頤1,000元，當時伊身上大約有2,800元的現金，車上還有很
    多銅板，但是伊沒有清點，陳○頤跟伊說是要借錢跟朋友拿
    毒品咖啡包等語（見警二卷第40至41頁），復於110年5月13
    日偵查中證稱：109年6月12日伊接到陳○頤後，有載她到苓
    雅區中華路與林森路口，她有下車購買毒品咖啡包，伊有借
    她1,000元，她本來要借2,000元，但伊身上沒有那麼多，陳
    ○頤下車再回來時，有從腰際拿出毒品咖啡包，伊當時有瞄
    到是銀色咖啡包，陳○頤就在伊車上施用，她上車時有隨身
    帶一瓶水，她就自己把毒品咖啡包放在她帶的紙杯裡面加水
    攪拌，吸管也是陳○頤從她自己的包包內拿出來的，伊丟掉
    的那4包咖啡包，就是她那天買到的毒品咖啡包等語（見偵
    二卷第96至98頁），再於本院審理中證稱：陳○頤一開始跟
    伊說她要去找朋友，她去找朋友前10幾分鐘有跟伊借1,000
    元，她上車之後就看到本案的銀色包裝咖啡包，陳○頤就在
    車上開始施用，本來陳○頤是要跟伊借2,000元，但伊身上沒
    有那麼多，所以才借1,000元給陳○頤等語（見訴字卷第135
    至136頁、第144頁、第148頁）。
　⒍證人鄭宗鑫就陳○頤取得毒品咖啡包係陳○頤友人無償提供，
    抑或陳○頤以金錢購得、陳○頤是要向其借錢付住宿費用或購
    買毒品咖啡包、證人鄭宗鑫有無借款讓陳○頤購買毒品咖啡
    包等節，前後供述不一。又證人鄭宗鑫一再證稱陳○頤於取
    得扣案之4包毒品咖啡包後，即在其車上以自備之蜂蜜水沖
    泡飲用，惟陳○頤用以沖泡毒品咖啡包之紙杯卻印有「華納
    不只是Motel」，而「華納不只是Motel」即證人鄭宗鑫及陳
    ○頤後來投宿之汽車旅館名稱（見訴字卷第303至305頁），
    且依中華路與林森路口之監視器畫面（見訴字卷第39至47頁
    ）及汽車旅館之監視器畫面（見相卷第309頁），陳○頤約於
    109年6月12日13時51分許抵達中華五路與林森四路口並下車
    ，嗣於同日13時53分許返回證人鄭宗鑫駕駛之車輛並離開，
    證人鄭宗鑫與陳○頤約於109年6月12日15時8分許抵達汽車旅
    館，其間歷時約僅1小時，殊難想像陳○頤於短短一小時左右
    即自己將扣案之4包咖啡包飲用完畢。綜上，證人鄭宗鑫所
    為之證述內容，有前揭諸多不合理之處，則其證稱其有借款
    1,000元給陳○頤，讓陳○頤前往中華路與林森路口向他人購
    買毒品咖啡包乙節，是否屬實，尚非無疑。又陳○頤是於與
    證人鄭宗鑫投宿汽車旅館期間死亡，而證人鄭宗鑫於109年6
    月13日為警採集之尿液，經送鑑定後，檢出陳○頤體內亦有
    之PMMA、PMA、Mephedrone及其代謝物4-Methylephedrine、
    Eutylone、2-Fluorodeschloroketamine等毒品成分，有法
    務部法醫研究所109年09月16日法醫毒字第1096106073號毒
    物化學鑑定書（見警一卷第9頁）附卷足憑，證人鄭宗鑫自
    屬利害關係人，其所述不利被告之陳述自難盡信。
　㈤再輔以被告與陳○頤之微信對話紀錄，可見陳○頤曾於109年6
    月9日向被告表示「5：2okㄇ」，被告覆以：「5：20?」、「
    20ok」等語（見警二卷第45頁），被告於警詢時供稱：「5
    ：2okㄇ」、「5：20?」都是指5包毒品咖啡包要2,000元，10
    9年6月12日陳○頤有向伊表示要購買毒品咖啡包，並詢問伊
    價格，伊回答5包要2,000元等語（見警二卷第11頁、第15頁
    ），可知被告販賣毒品咖啡包之價格1包約400元，被告於本
    院審理中亦供稱：毒品咖啡包其進價1包是200多元等語（見
    訴字卷第406頁），則4包毒品咖啡包，被告賣價應係1,600
    元，即使進價也高於或接近1,000元。而被告於警詢時供稱
    ：陳○頤除了向伊詢問毒品咖啡包之外，伊跟陳○頤沒有私底
    下的交流等語（見警二卷第9頁），可知被告與陳○頤並非至
    親，亦無特殊情誼，被告應無可能會以低於賣價1,600元甚
    多，或幾近成本價格之1,000元販賣4包毒品咖啡包予陳○頤
    。又被告傳送給陳○頤之販賣毒品咖啡包廣告上，其上雖載
    有「新品銀包」，恰與扣案之4包毒品咖啡包是銀色包裝顏
    色相同，惟被告為警查獲時，並未查獲銀色包裝之毒品咖啡
    包，無從判斷兩種銀色咖啡包之內容物是否相同，自無從據
    此為不利被告之認定。
　㈥苟如起訴書犯罪事實一所認定「因陳○頤身上現金僅1仟元，
    而改以1仟元向黃士銘購買4包銀包毒品咖啡包」云云，則被
    告與陳○頤勢必會經過一段討價還價之過程，惟觀之中華路
    與林森路口監視錄影擷取畫面（見相卷第333至341頁，訴字
    卷第265至273頁），陳○頤在中華路與林森路口手持手機下
    車，未揹包包，並消失於畫面約1分多鐘後即返回鄭宗鑫駕
    駛之車輛內，所花時間顯不合理，且陳○頤返回鄭宗鑫駕駛
    之車輛時，未見其手上有拿扣案之銀色咖啡包，該監視器錄
    影擷取畫面並無從證明陳○頤所施用之銀色咖啡包係向被告
    所購得。　
  ㈦而觀之被告與陳○頤之微信對話紀錄（見警二卷第45至47頁）
    ，未見被告已與陳○頤就交易之毒品種類、金額及數量等節
    達成合意，僅見雙方約在中華路與林森路口永慶不動產旁邊
    見面，卷內亦無其他證據足證被告與陳○頤已就交易之毒品
    種類、金額及數量等節達成合意，難認被告已著手於販賣第
    二級、第三級、第四級毒品犯行，至多僅止於預備之階段，
    而販賣第第二級、第三級、第四級毒品，並未處罰預備行為
    ，則本諸罪刑法定主義及刑法謙抑思想之原則，自無從對被
    告予以論罪科刑。
　㈧又公訴意旨認被告所為係犯毒品危害防制條例第4條第2項、
    第9條第3項之販賣第二級毒品而混合二種以上之毒品罪嫌。
    惟毒品危害防制條例第9條第3項之增訂，係於109年1月15日
    經總統公布，於同年7月15日施行，本項係屬另一獨立之犯
    罪型態，公訴意旨認被告販賣含有第二級、第三級、第四級
    毒品之咖啡包予陳○頤，係在109年6月12日，該時間是毒品
    危害防制條例第4條修正、同法第9條第3項增訂施行前所為
    ，依刑法第1條所定之「罪刑法定原則」及「法律不溯及既
    往原則」，公訴意旨所指被告販賣混合摻有前開第二級、第
    三級毒品、第四級毒品成分粉末包之犯行，若成立犯罪，自
    不適用公訴意旨所指被告行為後增訂之毒品危害防制條例第
    9條第3項規定論處，且經新舊法比較，應是適用修正前毒品
    危害防制條例第4條第2項之規定，併予說明。
五、綜上所述，檢察官所舉之證據尚未達通常一般人均不致有所
    懷疑，而得確信其為真實之程度，仍有合理懷疑存在，自屬
    不能證明被告有公訴意旨所指之販賣含第二級、第三級、第
    四級毒品咖啡包予陳○頤之犯行。基於無罪推定之原則，自
    應為被告無罪判決之諭知。
據上論斷，應依刑事訴訟法第303條第1項前段，判決如主文。
本案經檢察官游淑玟提起公訴，檢察官郭武義到庭執行職務。
中　　華　　民　　國　　111 　年　　10　　月　　5 　　日
                  刑事第十庭    審判長法　官  曾鈴媖媖

                                      法  官  林怡姿

                                      法  官  吳俞玲
以上正本證明與原本無異。
如不服本判決應於收受判決後20日內向本院提出上訴書狀，並應
敘述具體理由。其未敘述上訴理由者，應於上訴期間屆滿後20日
內向本院補提理由書(均須按他造當事人之人數附繕本)「切勿逕
送上級法院」。
中　　華　　民　　國　　111 　年　　10　　月　　5 　　日
                                      書記官  陳芳蘭
本判決所引出處之卷宗簡稱對照表
簡稱 卷宗名稱 警一卷 高雄市政府警察局三民第一分局高市警三一分偵字第10972650700號卷 警二卷 高雄市政府警察局三民第一分局高市警三一分偵字第10973292500號卷 偵一卷 臺灣高雄地方檢察署109年度毒偵字第3048號卷 偵二卷 臺灣高雄地方檢察署110年度偵字第2957號卷 相卷 臺灣高雄地方檢察署109年度相字第574號卷 訴字卷 本院110年度訴字第765號卷